臺灣板橋地方法院刑事判決　　　　　　　96年度易字第1557號
公　訴　人　臺灣板橋地方法院檢察署檢察官
被　　　告　乙○○
上列被告因竊盜案件，經檢察官提起公訴（96年度偵字第5015號
），本院判決如下：
    主  文
乙○○攜帶兇器竊盜未遂，累犯，處有期徒刑捌月。減為有期徒
刑肆月，如易科罰金，以新臺幣壹仟元折算壹日。
    事  實
一、乙○○前因違反懲治盜匪條例案件，經本院以八十八年度訴
    字第一八二號判決判處有期徒刑七年確定，於民國九十四年
    九月二十七日縮短刑期假釋出獄，刑期至九十四年十一月五
    日屆滿，其假釋未經撤銷，以已執行論。詎猶不知悔改，意
    圖為自己不法之所有，於九十五年十一月四日下午三時許，
    騎乘車號ＪＵ２－１６５號重型機車，前往臺北縣土城市○
    ○路四巷二之十七號、甲○○所有之整修中工廠，持客觀上
    足供兇器使用之剪刀一把（未扣案），以不詳方式進入工廠
    （侵入建築物部分未據告訴），剪斷屋內變電箱裡之電纜線
    ，惟尚未及攜走，恰巧該處工人返回，乙○○旋即逃走而竊
    盜未遂。嗣經甲○○報警處理，警方在工廠內變電箱下方採
    集竊賊遺留之煙蒂三根送驗，結果與乙○○之ＤＮＡ－ＳＴ
    Ｒ型別相同，始循線查悉上情。
二、案經臺北縣政府警察局土城分局移送臺灣板橋地方法院檢察
    署檢察官偵查起訴。
    理  由
甲、本院對於證據能力之認定：
一、卷附之內政部警政署刑事警察局九十六年一月十六日刑醫字
    第０９５０１９３２４４號鑑定書及現場照片四張等證據，
    被告乙○○迄本院言詞辯論終結前，均未就上開證據之證據
    能力聲明異議，顯然已經同意將之作為證據；本院審酌上開
    證據並非違法取得，亦無證明力明顯過低之情形，依刑事訴
    訟法第一百五十九條之五第一項之規定，均得作為認定被告
    犯罪之證據。
二、被告雖抗辯：伊於警詢中之陳述不能作為證據，因為警方一
    直拖延時間，當時又有小孩生病急需送醫，伊才會承認云云
    ，惟其亦自承：「…土城分局對我製作筆錄時，並沒有刑求
    逼供」等情不諱（見本院九十六年七月二十六日準備程序筆
    錄第三頁），顯然警方製作被告之警詢筆錄時，並無以強暴
    、脅迫、利誘等不正方法取供之情形。再者，自被告於本院
    準備程序、審理時供陳：這小孩是伊幫朋友帶的，當時由伊
    及伊女友一同照顧，伊製作完警詢筆錄回家時，小孩已經被
    送到亞東醫院之情節以觀，足認被告製作警詢筆錄時，該小
    孩仍有其女友妥適照顧，則以被告之成年人智識程度，絕無
    可能因此即壓抑其自由意志，逕為不利於己之陳述。故被告
    於警詢中之自白，依刑事訴訟法第一百五十六條第一項之規
    定，亦有證據能力。
乙、得心證之理由：
一、訊據被告承認九十五年十一月四日下午三時許，曾前往上址
    工廠等情，惟矢口否認竊盜，辯稱：伊騎乘之ＪＵ２－１６
    ５號重型機車前一晚恰巧在該處壞掉，才會於九十五年十一
    月四日下午三時許前往該處牽車，伊沒有進入工廠內，也沒
    有剪斷電纜線云云。經查：
  (一)上揭犯罪事實，業據被告於警詢中自白：「（你與屋主甲○
    ○是否認識？你至臺北縣土城市○○路四巷二之十七號內做
    什磨事情？）我不認識屋主，那是一間空屋進去看有沒有東
    西可以檢，看到有電線想要帶回去。」、「我有將電線剪斷
    ，但是沒有帶走。」、「（你以何工具剪斷被害人之電纜線
    ？共剪多長？）我是以剪刀剪斷被害人的電纜線，我共剪斷
    大約二至三公尺。」、「（現場電纜線你稱是你剪斷，你為
    何未帶走？）有人回來了所以我就跑了。」等情不諱（見偵
    查卷第五頁、第六頁），核與證人即告訴人沈靜堯於本院審
    理時證述之情節相符（見本院九十六年八月三十日審判筆錄
    ），並有遭剪斷之電纜線照片四張附卷可稽（見偵查卷第十
    九頁、第二十頁）。又警方於現場採集之煙蒂三根，經送驗
    結果，確與被告之ＤＮＡ－ＳＴＲ型別相符，且採得煙蒂之
    地點乃工廠內部遭剪斷電纜線之變電箱下方乙節，復據證人
    甲○○於本院審理時證述明確，並有內政部警政署刑事警察
    局九十六年一月十六日刑醫字第０９５０１９３２４４號鑑
    驗書一份在卷供憑稽（見偵查卷第十八頁），足認被告於警
    詢中之自白，確與事實相符。被告嗣於本院準備程序、審理
    時改稱：伊並未進入工廠內竊取電纜線，警方採集之煙蒂係
    伊在該工廠門口等朋友時所丟棄云云，洵屬事後卸責之詞，
    無足憑信。
  (二)從而本案事證明確，被告犯行堪予認定。
二、按刑法第三百二十一條第一項第三款所稱之兇器，其種類並
    無限制，凡客觀上足對人之生命、身體、安全構成威脅，具
    有危險性者即屬之，且祇須行竊時攜帶此種具有危險性之兇
    器為已足，並不以攜帶之初有行兇之意圖為必要，最高法院
    著有七十九年度臺上字第五二五三號判例意旨可資參照。被
    告攜往現場並持以剪斷電纜線之剪刀雖未扣案，惟該把剪刀
    既足以平整剪斷質堅且硬之電纜線，持以揮擊顯足對人之生
    命身體構成威脅，要屬兇器無訛。核被告所為，係犯刑法第
    三百二十一條第二項、第一項第三款之攜帶兇器竊盜未遂罪
    。被告前因違反懲治盜匪條例案件，經本院以八十八年度訴
    字第一八二號判決判處有期徒刑七年確定，於九十四年九月
    二十七日縮短刑期假釋出獄，刑期至九十四年十一月五日屆
    滿，其假釋未經撤銷，以已執行論乙節，有臺灣高等法院被
    告前案紀錄表一份在卷可考，其受有期徒刑之執行完畢，五
    年內故意再犯本件有期徒刑以上之罪，為累犯，應依法加重
    其刑。再者，被告雖已剪斷上址工廠內之電纜線，惟未及攜
    走，即因該處工人返回而迅速逃離之事實，業據被告於警詢
    中供陳不諱，核與證人甲○○於本院審理時證述之情節相符
    ，足認被告雖已著手竊盜，惟尚未得手，為未遂犯，應依刑
    法第二十五條第二項之規定減輕其刑，並依法先加後減。公
    訴人認被告竊盜犯行已經既遂，容有未洽，惟既遂與未遂僅
    犯罪狀態不同，尚不生變更起訴法條問題。爰審酌被告素行
    非佳，又虛詞掩飾犯行，犯後態度非佳，惟尚未竊得財物，
    對被害人造成之危害較輕，暨其犯罪之動機、目的、手段等
    一切情狀，量處如主文所示之刑。末查被告犯罪時間在九十
    六年四月二十四日以前，所犯之罪並無中華民國九十六年罪
    犯減刑條例第三條所列情形，爰依該條例第二條第一項第三
    款、第九條之規定，減其刑期二分之一，並諭知易科罰金之
    折算標準。被告持以行竊之剪刀一把，並未扣案，無證據證
    明尚屬存在，且非違禁物，爰不併為沒收之宣告，附此敘明
    。
據上論斷，應依刑事訴訟法第二百九十九條第一項前段，刑法第
三百二十一條第二項、第一項第三款、第二十五條、第四十七條
第一項、第四十一條第一項前段，中華民國九十六年罪犯減刑條
例第二條第一項第三款、第七條、第九條，判決如主文。
本案由檢察官丙○○提起公訴，經檢察官林珮菁到庭執行職務。
中　　華　　民　　國　　96　　年　　9 　　月　　13　　日
                  刑事第九庭?法?官?劉元斐?
上列正本證明與原本無異。
如不服本判決，應於判決送達後十日內敘明上訴理由，向本院提
出上訴狀 (應附繕本) ，上訴於臺灣高等法院。
                              書記官  郭玉芬
中　　華　　民　　國　　96　　年　　9 　　月　　13　　日
附錄本案論罪科刑所引法條：
刑法第三百二十一條：
犯竊盜罪而有左列情形之一者，處六月以上、五年以下有期徒刑
：
一  於夜間侵入住宅或有人居住之建築物、船艦或隱匿其內而犯
??之者。
二  毀越門扇、牆垣或其他安全設備而犯之者。
三  攜帶兇器而犯之者。
四  結夥三人以上而犯之者。
五  乘火災、水災或其他災害之際而犯之者。
六  在車站或埠頭而犯之者。
前項之未遂犯罰之。
